# 请教陈版及各位，关于委外研发的事项。

提问人：jlapple 时间：2019-12-13 08:05:12
委外研发项目，瑞华研究提到主要是看研发过程中以及研发结束后研发成果的相关主要风险和报酬情况确定是外购还是内部研发。那通常情况下：一、如果研发过程中风险报酬由受托方承担（如，研发失败则需要将前期支付的研发费返回或返回大部分，存在研发障碍而发生的预算外支出委托方不负担等）；研发成果比如专利权双方都可以申请，双方均有权利对基于研发成果的产品进行生产销售且不会支付给对方相关产品收益，或者研发成果全部归委托方所有。那上述情况下，对委托方而言属于外购资产，而不是实质上的内部研发？
二、如果研发失败，委托方仍然要按合同约定的付款节点支付研发失败前的研发经费；或者一项研发其研发过程中的风险由受托方承担但研发成果仅仅是针对委托方的定制，并无公开市场的销售价值。这对委托方而言，是否应视同内部开发？恳请陈版及各位指导。

回答人：chenyiwei
1 、如果委托方不承担研发过程中的风险，在研发成功后有能力自主使用研发成果并享有相关经济利益的（注：不要求必须是排他使用），则可以看作是外购技术。
2 、如果研发失败，委托方仍然要按合同约定的付款节点支付研发失败前的研发经费，则对委托方而言更接近于研发外包（会计核算上等同于自行研发）。这与研发成果是否仅为针对委托方的定制无关。

提问人：jlapple 时间：2019-12-15 08:05:12
请问陈版，视同外购无形资产的委外研发，委托方支付的进度款作为预付账款核算与作为研发支出核算是否有区别呢？

回答人：chenyiwei
应该是有重大区别。